【裁判字號】    99,聲,718
【裁判日期】    990830
【裁判案由】    聲請交保
【裁判全文】
臺灣基隆地方法院刑事裁定               99年度聲字第718號
公  訴  人  臺灣基隆地方法院檢察署檢察官
聲請人  即
被告之配偶  甲○○
被      告  乙○○
上列被告因竊盜等案件，經檢察官提起公訴（九十九年度偵字第
一八五三、一九四五、二○九○、二三○○、二五六五、二七四
六號）及追加起訴（九十九年度偵字第二八九四、二九七六號）
，聲請人即被告之配偶為被告聲請具保停止羈押，本院裁定如下
：
    主  文
聲請駁回。
    理  由
一、聲請意旨略以：被告乙○○上有老母，育有一子，家計只賴
    聲請人一肩承擔，甚為拮据，被告想分擔家計，卻因罹患精
    神疾病，須定期門診服藥，又已步入中年，求職屢屢遭拒，
    聲請人疏於適時鼓勵及安慰，致被告走投無路，鋌而走險，
    犯下錯誤。被告已坦承犯行，深具悔意，被告所犯為三年以
    下有期徒刑之罪，並無逃亡或串供之虞。盼鈞院體察被告家
    庭狀況，讓被告在執行刑罰前，得略盡人子、人夫及人父之
    責。爰依刑事訴訟法第一百十條之規定，聲請准予被告具保
    停止羈押等語。
二、被告因涉嫌竊盜等案件，經臺灣基隆地方法院檢察署檢察官
    提起公訴，本院以九十九年度易字第二八一號受理並核閱卷
    證及訊問被告後，認其涉犯刑法第三百二十條第一項及第三
    百二十一條第一項之竊盜罪嫌重大，又其本案涉嫌十起竊盜
    犯罪，另有其他竊盜案件在本院審判中，有事實足認有反覆
    實施同一犯罪之虞，非予以羈押，顯難遏阻其繼續行竊，而
    有羈押之必要，於民國九十九年六月二十五日依刑事訴訟法
    第一百零一條之一第一項第五款之規定，裁定自同日起執行
    羈押；嗣被告因另涉嫌五件竊盜案件，再經同署檢察官以追
    加起訴書追加起訴，本院以九十九年度易字第二九一號受理
    後，上開二案合併審判，業於同年八月二十四日就被告所犯
    十五件竊盜罪及一件毀損罪宣示罪刑，並定其應執行之主刑
    為有期徒刑二年六月在案。
三、查被告前於本案偵查中，臺灣基隆地方法院檢察署檢察官核
    發拘票交由基隆市警察局第二分局警員於九十九年四月十九
    日拘提到案，經同署檢察官訊問後，逕命具保新臺幣（下同
    ）五千元，而由聲請人於翌日繳納後，將被告釋放；嗣被告
    經檢察官二度傳喚未到（第一次傳訊時間：同年五月六日，
    傳票於同年五月三日經被告之母陳鳳枝簽收；第二次傳訊時
    間：同年五月十九日，傳票於同年五月十日同經被告之母簽
    收），而聲請人經檢察官傳喚到場後則陳述：被告知悉開庭
    時間，但其二日前即未返家，而無法聯絡等語，檢察官遂於
    同年五月二十六日，依刑事訴訟法第一百十八條及第一百二
    十一條第四項規定，命令將上開保證金沒入；而被告於前揭
    為警拘提到案前，已至少犯下本院上開受理之九十九年度易
    字第二八一、二九一號判決所認定之竊案八起（該案判決附
    表【壹】編號一至八）；嗣經檢察官逕命具保而獲釋後，即
    於同日再度犯下竊案（該案判決附表【壹】編號九），迄檢
    察官二度傳訊未到止，另犯下六起竊案（該案判決附表【壹
    】編號十至十五）等情，有拘票及拘提報告、被告之警詢及
    檢察官偵訊筆錄、臺灣基隆地方法院檢察署被告具保辦理程
    序單、收受刑事保證金通知及收據、傳票送達證書、聲請人
    之檢察官偵訊筆錄、檢察官沒入保證金命令及送達證書（參
    臺灣基隆地方法院檢察署九十九年度偵字第一八五三號卷第
    九二至九三、九六至一○二、一二○至一二五、一五五、一
    六四至一六九、一七七至一七九頁）及本院上開案號判決書
    正本可憑；此外，被告另有二件竊案，經本院於同年五月六
    日以九十九年度易字第一三四號及同年六月二十八日以九十
    九年度易字第一五五號分別判處有期徒刑八月及四月，亦有
    此二案判決書在卷可參（本院九十九年度聲字第七一八號卷
    〈下稱本院卷〉第三九至四五頁）。上開事實，已足認被告
    有反覆實施竊盜犯罪之虞，無從以具保、責付或限制住居等
    侵害較小之手段代替羈押，而遏阻其繼續行竊，或確保其到
    案接受刑罰執行，因認仍有羈押之必要。又被告前於本院九
    十九年七月三十日訊問時，自行提出重大傷病免自行部分負
    擔證明卡正本、三軍總醫院基隆民眾診寮服務處藥袋六只（
    經本院核閱後，諭知影印後，以影本附卷，正本均發還，本
    院卷第二五至三一頁），並陳述：該等藥袋係所方幫伊去三
    軍總醫院基隆民眾診療服務處拿藥，這些藥是以前伊在該醫
    院門診時醫生開給伊的藥方，伊都有持續服用，伊的病症只
    要持續服用藥物即可控制等語（本院卷第三五至三六頁），
    嗣臺灣基隆看守所復於同年八月十一日再度前往上開醫院為
    被告取得二十一日份量藥物，亦有卷附本院公務電話紀錄可
    憑（本院卷第三八頁），是被告尚無現罹疾病而非保外治療
    顯難痊癒之情。是本案縱業經本院宣判，事證已明，被告亦
    坦認罪行，惟其上揭羈押原因依然存在，且有繼續羈押之必
    要。聲請人上開聲請具保停止羈押之事由，均核與被告是否
    具備羈押原因、必要性或得否准予具保而停止羈押之法律判
    斷無涉；此外，本院復查無刑事訴訟法第一百十四條第一款
    至第三款不得駁回停止羈押聲請之事由。從而聲請人聲請准
    予具保停止羈押被告，自難准許，應予駁回。
四、依刑事訴訟法第二百二十條，裁定如主文。
中    華    民    國    99    年    8     月    30    日
                  刑事第四庭法  官  陳賢德
以上正本證明與原本無異。
對於本件裁定如有不服，應於收受送達後5日內，向本院提出抗
告書狀，敘述抗告之理由，抗告於臺灣高等法院。
中    華    民    國    99    年    9     月    2     日
                            書記官  王靜敏

司法院資訊處製作；財團法人民間司法改革基金會備份。
